InfoJobs

Por leer en Deutsch | German - REMOTE - Business Development Representative B2B



Hostess en Princess Hotels & Resorts

CV actualizado el 07/06/2023

Edad: 28 años (30/05/1995)

Carnet de conducir: B

Autónomo: No

Las Palmas × Tú pides: Madrid

Nacionalidad: Alemania, España

Vehículo propio: Sí

Género: Mujer

Killer questions

Erzähl uns ein Wenig über Deine berulichen Erfahrungen am Telefon, bitte!

Ich habe bei Serem (Atos) für die Deutsche Bank im IT Service in Front und Backoffice gearbeitet. Meine Tätigkeiten bestanden in annehmen von Anrufen und Rückruf der Mitarbeiter bei bestehende Tickets. Dabei handelte es sich meistens um Software, Office, Firmen spezifische Tools und deren Lösungen in Remote.

CV adjunto

VER CV DEL CANDIDATO

Experiencias

√ Tú pides: Deutsch | German - REMOTE - Business Development Representative B2B

Mayo 2022 - Actualmente (1 año y 1 mes)

Hostess

Princess Hotels & Resorts

Nivel Empleado/a

Categoría y subcategoría Turismo y restauración: Restauración

Septiembre 2021 - Mayo 2022 (8 meses)

ICT helpdesk agent

Serem Consultoría Empresarial

Teleoperadora

Nivel Empleado/a

Categoría y subcategoría Atención a clientes: Atención al cliente

Soporte Técnico Microsoft Windows Escritorio Remoto Herramientas De Ticketing Servicios De Acceso Remoto

Sistemas Operativos Helpdesk

Junio 2021 - Septiembre 2021 (3 meses)

Dependiente/a de tienda

Bellisima

Dependiente de tienda

Nivel Empleado/a

Categoría y subcategoría Atención a clientes: Atención al cliente

Venta Al Detalle Venta De Moda Ventas Al Por Menor Venta En Punto De Venta Caja Escaparatismo

Reposición

Julio 2019 - Septiembre 2020 (1 año y 2 meses)

Segunda encargada/encargada

Skechers |

Nivel Empleado/a

Categoría y subcategoría Ventas al detalle: Venta al detalle

Septiembre 2018 - Julio 2019 (10 meses)

dependienta de tienda

DESIGUAL |

Empleado/a Nivel

Categoría y subcategoría Ventas al detalle: Venta al detalle

Febrero 2018 - Mayo 2018 (3 meses)

Dependiente

Simmis Moda | Industria textil, moda y calzado

Dependienta/vendedora en diferente tipos de tienda desde en un outlet hasta en una boutique en el sur de la isla.

Nivel Empleado/a

Categoría y subcategoría Comercial y ventas: Comercial

Junio 2017 - Diciembre 2017 (6 meses)

Dependiente de perfumería

Casa del perfume canario

Nivel Empleado/a

Ventas al detalle: Venta al detalle Categoría y subcategoría

Estudios

Estudios reglados

CICLO FORMATIVO GRADO SUPERIOR

Septiembre 2022 - Actualmente (9 meses)

Administración y Gestión

Cifp San Cristóbal

Septiembre 2011 - Septiembre 2014 (3 años)

Bachillerato

Otros estudios

Septiembre 2018

Implantación y animación de espacios comerciales

Enero 2014

Goethe nivel C1 (alemán)

Conocimientos

Atención al público Store

Idiomas

Inglés Avanzado

Alemán Nativo Español Nativo

Situación laboral y preferencias

Situación laboral No tengo trabajo

Puesto preferido Vendedor

Disponibilidad para cambiar de

residencia

Mala

Buena

Disponibilidad para viajar

Categorías preferidas Compras, logística y almacén (Compras y aprovisionamiento)

CV en texto

Garantía Juvenil

Fecha y lugar de nacimiento: 30/05/1995 - Hamburgo (Alemania)

Localidad: Vecindario C.P: 35110 FORMACION ACADÉMICA

- Certificado de profesionalidad. Nivel 3. Creación y gestión de microempresas. ADF Gáldar. Actualmente
- Certificado de profesionalidad. Nivel 3. Implantación y animación de espacios comerciales. 400 horas. Centro AFS Carrizal. Año 2019
- Grado de Psicología UNED. Año 2019-2021
- Bachillerato de Ciencias tecnológicas. Año 2014

EXPERIENCIA PROFESIONAL

- Atención al cliente en alemán por canal escrito (Homeoffice). Año 2021
- Store Manager en Skechers (CC Mogán Mall) Año 2019-2020.
- Dependienta en Desigual (CC Las Arenas y Triana) 2018-2019
- Dependienta en Simmis Moda (Desigual, Gerry Weber, Tom Tailor, Outlet?). Año 2018
- Dependienta en Casa del Perfume Canario. Año 2017

IDIOMAS

- Inglés Nivel alto
- Alemán Nativa
- Español Nativa

OTROS DATOS DE INTERÉS

- Carnet de conducir B1 coche propio
- Pack Office Nivel medio/alto
- SolidWorks, AutoCAD, SketchUp Nivel básico
- Flexibilidad horaria y disponibilidad de desplazamiento
- Organizada
- Capacidad de adaptación
- Buen trabajo en equipo
- Con iniciativa